【裁判字號】    90,易,2825
【裁判日期】    901106
【裁判案由】    賭博
【裁判全文】
臺灣臺中地方法院刑事判決                          九十年度易字第二八二五號
    公  訴  人  臺灣臺中地方法院檢察署檢察官
    被      告  甲○○
                丁○○
                戊○○
右列被告因賭博案件，經檢察官聲請簡易判決處刑（九十年度偵字第一一七０一號）
，本院沙鹿簡易庭認不宜以簡易判決處刑，移由本院刑事庭依通常程序審理，判決如
左：
    主  文
甲○○共同連續意圖營利，聚眾賭博，處有期徒刑伍月，如易科罰金，以參佰元折算
壹日。扣案之象棋壹副、骰子參拾粒及抽頭金新臺幣壹萬玖仟元均沒收。
丁○○共同連續意圖營利，聚眾賭博，處有期徒刑肆月，如易科罰金，以參佰元折算
壹日。扣案之象棋壹副、骰子參拾粒及抽頭金新臺幣壹萬玖仟元均沒收。
戊○○共同連續意圖營利，聚眾賭博，處有期徒刑參月，如易科罰金，以參佰元折算
壹日。扣案之象棋壹副、骰子參拾粒及抽頭金新臺幣壹萬玖仟元均沒收。
    事  實
一、甲○○、丁○○、戊○○共同基於意圖營利供給賭博場所及意圖營利聚眾賭博之
    概括犯意聯絡，由甲○○自民國九十年二月中旬起，與丁○○約定由甲○○以每
    日新臺幣（下同）一千元或二千元之代價，向丁○○承租坐落臺中縣龍井鄉○○
    路一○七巷三二弄三二號旁鐵皮屋之非公眾得出入之場所，作為賭博場所，提供
    並聚集不特定人賭博財物，並自同年三月十七日起，由甲○○以每日二千元之代
    價，僱用具有犯意聯絡之戊○○擔任賭場桌面清理及抽頭之工作，其賭博方式係
    賭客輪流坐莊，象棋二個為一組，押注比點數大小論輸贏（俗稱仕九牌），每次
    下注賭金一百元至一萬元不等，若莊家所開出之點數比下注之賭客點數大，則押
    注之賭金歸莊家贏得，若莊家押注點數比下注之賭客點數小，莊家須賠付與押注
    賭金相同之金額予賭客，並約定抽頭方法為每次輸贏時，贏的一方，以每五千元
    抽頭一百元、一萬元抽頭二至三百元不等。嗣於九十年三月十九日下午五時三十
    分許，適有賭客陳清雄、陳志明、趙麗雪、陳元興、陳進澄、陳遠締、陳清松、
    徐漢誼、陳金安、張欽閶、陳勝雄、徐慶昭、徐擇派、蔡富雄、王燕山、蔡喜（
    均由警方另以違反社會秩序維護法裁處）在上址賭博時，為警當場查獲，並扣得
    賭具象棋一副、骰子三十粒、甲○○所得抽頭金一萬九千元及自賭客陳清雄、陳
    志明、趙麗雪等人身上扣得之賭資二十七萬七千八百五十元。
二、案經臺中縣警察局烏日分局報請臺灣臺中地方法院檢察署檢察官偵查後，聲請以
    簡易判決處刑。
    理  由
一、訊據被告甲○○於本院審理中矢口否認右揭賭博之犯行，辯稱：我並非現場負責
    人，亦未向丁○○租用查獲地供人賭博及僱請戊○○在現場招呼客人云云，而被
    告丁○○於本院審理中固坦承右揭鐵皮屋為其所有，提供予上開賭客賭博及抽頭
    分紅等情，惟辯稱：我並未將該鐵皮屋租給甲○○云云，另被告戊○○於本院審
    理中固坦承賭客陳清雄等人在上開鐵皮屋賭博財物時，有在現場招呼客人及客人
    會給予吃紅等情，惟辯稱：我並未受僱於甲○○云云。經查，被告甲○○確自九
    十年二月下旬起，以每日租金一千元至二千元不等之代價向丁○○租用上開鐵皮
    屋提供予不特定賭客賭博，並以每日二千元之代價，僱請戊○○在現場招呼客人
    及收取抽頭金等情，業據被告丁○○、戊○○分別於警訊及偵查中供述明確（見
    九十年度偵字第一一七０一號偵查卷第十六頁、第十九頁及九十年度核退字第六
    三一號偵查卷第六頁背面以下），並經證人即賭客陳清雄、陳志明、趙麗雪、陳
    進澄、陳清松、徐漢誼、徐慶昭、王燕山、蔡喜分別於警訊中均證述被告甲○○
    確係現場主持人等語明確，是被告甲○○確係現場主持人而提供場地予賭客及聚
    眾賭博至明，此外，並有現場照片六幀附卷可稽，復有賭具象棋一副、骰子三十
    粒、抽頭金一萬九千元及賭客之賭資二十七萬七千八百五十元扣案可資佐證，被
    告丁○○、戊○○事後翻異前供，雖辯以：警訊中並未供稱甲○○係現場主持人
    云云，惟證人即當時製作被告丁○○警訊筆錄之警員丙○○於本院審理中證稱：
    「（問：警訊當時是否依照被告等人的陳述記載？）是，丁○○當時有說是該鐵
    皮屋有租給一個綽號叫「九弓」的，她當時有說「九弓」的真實姓名是甲○○，
    她說每天代價是一千至二千元，當時是依照她的陳述所記載的」、「（問：對於
    丁○○在本院調查中說警訊中沒有這樣說，是你們自己製作的，你們有何意見？
    ）我們都是依照他們所說的記載」等語，另證人即製作被告戊○○警訊筆錄之警
    員乙○○於本院審理中亦證述：「（問：警訊當時是否依照戊○○陳述所記載？
    ）我是完全照他的陳述記載，他有說他受僱於甲○○，並且說他是負責招呼客人
    ，且有說甲○○已有給他四千元的代價」等語（均見本院九十年十月二十三日審
    判筆錄），顯見被告丁○○、戊○○所辯，均係迴護同案被告甲○○之詞，洵無
    足採。本件事證明確，被告三人右揭賭博犯行均堪認定。
二、核被告甲○○、丁○○、戊○○三人所為，均係犯刑法二百六十八條意圖營利聚
    眾賭博罪及意圖營利提供賭博場所罪。又被告三人就上開犯罪行為間，有犯意聯
    絡與行為分擔，均為共同正犯。被告三人先後多次意圖營利聚眾賭博及意圖營利
    提供賭博場所之犯行，均時間緊接，所犯構成要件相同，顯係基於概括犯意為之
    ，為連續犯，均應依刑法第五十六條之規定以一罪論，並依法加重其刑。又被告
    三人以一賭博行為，而觸犯連續意圖營利提供場所賭博罪及連續意圖營利聚眾賭
    博罪，係一行為而觸犯數罪名，為想像競合犯，均應依刑法第五十五條規定，論
    以情節較重之意圖營利聚眾賭博罪。爰審酌被告甲○○經營賭場，其賭博之方式
    、抽頭之數額，被告丁○○提供場地收取利益，被告戊○○負責招呼客人、收取
    抽頭金，其等犯罪動機、方法、情節輕重，及犯後態度等一切情狀，分別量處如
    主文所示之刑，並均諭知易科罰金之折算標準，以資懲儆。扣案之賭具象棋一副
    、骰子三十粒係被告等所有供犯罪所用之物，又抽頭金一萬九千元係被告甲○○
    因犯罪所得之物，爰分別依刑法第三十八條第一項第二款、第三款之規定宣告沒
    收。至賭資二十七萬七千八百五十元，因被告等人並未犯刑法第二百六十六條第
    一項之罪，非屬同法第二項之物，且非被告等人所有，而係賭客陳清雄等人所有
    ，已據被告等人及賭客陳清雄等人於警訊中分別供明在卷，爰不併予宣告沒收，
    公訴人認扣案之賭資二十七萬七千八百五十元應予宣告沒收，似有所誤，附此敘
    明。
據上論斷，應依刑事訴訟法第四百五十二條、第二百九十九條第一項前段，刑法第二
十八條、第五十六條、第二百六十八條、第五十五條、第四十一條第一項前段、第三
十八條第一項第二款、第三款，罰金罰鍰提高標準條例第一條前段、第二條，判決如
主文。
本案經檢察官許萬相到庭執行職務
中      華      民      國        九十      年    十一    月      六    日
                                    臺灣臺中地方法院刑事第四庭
                                        法  官  卓  進  仕
右正本證明與原本無異。
如不服本判決，應於判決送達後十日內向本院提出上訴狀，上訴於臺灣高等法院臺中
分院（須附繕本）。
                                        書記官
中      華      民      國        九十      年    十一    月      七    日
附錄本判決論罪科刑之法條：
刑法第二百六十八條
意圖營利，供給賭博場所或聚眾賭博者，處三年以下有期徒刑，得併科三千元以下罰
金。


司法院資訊處製作；財團法人民間司法改革基金會備份。
